臺灣嘉義地方法院刑事判決　　　　　　　　　　　　九十三年度簡上字第一八七號
　　上　訴　人　臺灣嘉義地方法院檢察署檢察官
　　被　　　告　庚○○
　　　　　　　（原名蕭明政）
右列上訴人因被告竊盜案件，不服本院嘉義簡易庭九十三年度嘉簡字第四八八號中華
民國九十三年六月十七日第一審判決（聲請簡易判決處刑案號：臺灣嘉義地方法院檢
察署九十三年度偵字第三三○三號），提起上訴及移
署九十三年度偵字第二七七四號），本院管轄之第二審合議庭判決如左：
    主  文
原判決關於共同連續竊盜及定應執行刑部分撤銷。
庚○○共同連續竊盜，處有期徒刑陸月，如易科罰金，以參佰元折算壹日。鐵片壹片
、捕鼠紙參片及綁繫塗抹膠水之鐵片暨細繩壹付均沒收。
    事  實
一、庚○○基於意圖為自己不法之所有之概括犯意，自九十三年五月二十九日起，迄
    同年六月二十八日止，或與曾煒竣（業經本院嘉義簡易庭判處罪刑確定）共同秉
    諸上開之犯意聯絡，或單獨，以將黏附捕鼠紙或塗抹膠水之鐵片綁繫細繩垂降入
    寺廟賽錢箱內沾黏現金之方式，連續竊取他人金錢得手，其時間、地點、所竊財
    物、行為人及被害人等，均詳如附表所示。嗣庚○○先後(1)於九十三年五月三十
    一日下午二時三十分許，因騎駛前所竊得之車號ＧＣ五─九九六號重型機車（業
    經本院嘉義簡易庭判處罪刑在案）搭載曾煒竣，在嘉義市○○○路五七一號前遭
    警攔檢，發現庚○○身懷其所有供上開行竊所用之鐵片一片、捕鼠紙三片及沾附
    黏液之現金紙鈔新臺幣（下同）一百元，經訊問後查知上情而扣案（現金紙鈔一
    百元業據被害人代理人乙○○領回）；(2)於九十三年六月二十八日下午四時許，
    在雲林縣元長鄉○○村○○路「濟美宮」內，因以相同手法行竊時，甫得手即因
    觸動警民連線系統為警逮捕，除起出贓款現金紙鈔四百元（業據被害人代理人甲
    ○○領回）外，並查獲其所有綁繫塗抹膠水之鐵片暨細繩一付（如雲林縣警察局
    虎尾分局刑事案件偵查卷宗第七頁蒐證照片所示，未扣案）。
二、案經嘉義市警察局移請臺灣嘉義地方法院檢察署檢察官偵查聲請簡易判決處刑及
    雲林縣警察局虎尾分局報請臺灣雲林地方法院檢察署偵查移送併案審理。
     理  由
一、前揭如附表所示之事實，均據被告庚○○坦承不諱，經各該如附表所示之被害人
    代理人戊○○、辛○○、丁○○、丙○○、己○○、乙○○及甲○○等指訴在卷
    ，復與原審共同被告曾煒竣所供述之情節相符。此外，除有鐵片一片及捕鼠紙三
    片扣案足憑外，並有綁繫塗抹膠水之鐵片暨細繩一付之照片附卷可稽，事證明確
    ，被告犯行堪予認定，應予依法論科。
二、核被告如附表所為，均係犯刑法第三百二十條第一項之竊盜罪。被告就如附表編
    號(1)至(6)之犯行與曾煒竣間，有犯意聯絡及行為分擔，俱為共同正犯。被告如附
    表所示之七次犯行，時間緊接，犯罪構成要件相同，顯係基於概括犯意反覆為之
    ，為連續犯，應以一罪論，並加重其刑。檢察官雖僅就被告如附表編號(1)至(6)之
    犯行聲請簡易判決處刑，然檢察官就犯罪事實一部起訴者，其效力及於全部，本
    件如附表編號(7)之犯行，業據檢察官移送併辦，與起訴部分有連續犯之裁判上一
    罪關係，本院自應併予審判。
三、原審認定被告犯行明確，而予論罪科刑，固非無見，惟查：(一)原審未及審酌被告
    併辦部分之竊盜犯行，認事用法容有違誤；(二)按犯人因案自首，係對於未發覺之
    犯罪而為，故尚未有犯罪行為之前，即無自首之問題。換言之，犯人如於自首接
    受裁判後，再基於概括之犯意，犯同一性質之罪，經警查獲，其自首前後之多次
    犯罪行為乃係基於同一概括犯意，自屬連續犯，為裁判上一罪。又裁判上之一罪
    其一部分既因案被司法警察發覺查獲，依最高法院七十三年度第二次刑庭會議決
    議意旨，並不符合刑法第六十二條自首之規定，其於自首後之犯罪行為，已非前
    此之自首效力所及，其前自首之效力，當不及於全部犯罪行為，而既有他部分行
    為未自首，裁判上以一罪論處無法分割之結果，全部行為自不得依自首規定減輕
    其刑（司法院﹙八三﹚廳刑一字第○四六一三號及﹙八三﹚廳刑一字第○八九二
    五號法律問題研究意見結論參照）。本件被告併辦部分即如附表編號(7)之事實，
    係為警所查獲，揆諸上開說明，被告如附表所示之七次全部犯行，即不應認有自
    首之效力，此亦為原審所不及審酌，原審判決適用刑法第六十二條自首之規定予
    以減刑，亦非允當。檢察官上訴意旨指摘原判決未及就同一案件之部分犯行一併
    審理而有不當，為有理由，且原判決關於自首減刑之部分，亦有未洽，應由本院
    將原判決關於共同連續竊盜暨定應執行刑部分撤銷改判（檢察官以併辦事實與原
    審判決共同連續竊盜部分為連續犯，因未及審酌而提起上訴；至於竊取車號ＧＣ
    五─九九六號重型機車觸犯竊盜罪部分，則未上訴）。爰審酌被告之素行、生活
    狀況，犯罪之動機、手段、目的、所得利益、所生危害及犯後態度等一切情狀，
    量處如主文第二項所示之刑，並諭知易科罰金之折算標準，以資懲儆。
四、扣案之鐵片一片及捕鼠紙三片；未扣案之綁繫塗抹膠水之鐵片暨細繩一付，無證
    據證明業已滅失，俱為被告所有供犯罪所用之物，據被告供承在卷，均應依刑法
    第三十八條第一項第二款規定沒收。
據上論斷，應依刑事訴訟法第四百五十五條之一第一項、第三項、第三百六十九條第
一項前段、第三百六十四條、第二百九十九條第一項前段，刑法第二十八條、第五十
六條、第三百二十條第一項、第四十一條第一項、第三十八條第一項第二款，罰金罰
鍰提高標準條例第一條前段、第二條，判決如主文。
本案經檢察官李文和到庭執行職務。
中    華    民    國     九十三       年    十    月      一      日
                              臺灣嘉義地方法院刑事第四庭
                                          審判長  法  官  劉  瓊  雯
                                                  法  官  康  存  真
                                                  法  官  蔡  憲  德
右正本證明與原本無異。
本件不得上訴。
中    華    民    國     九十三       年    十    月      一      日
                                                  書記官  林  秀  敏
附錄本案論罪科刑法條
刑法第三百二十條第一項：
  意圖為自己或第三人不法之所有，而竊取他人之動產者，為竊盜罪，處五年以下有
  期徒刑、拘役或五百元以下罰金。
